- def:
  - sseq:
    - - - sense
        - dt:
          - - text
            - '{sx|morir||} {bc}to pass away, to {a_link|die}'
  fl: intransitive verb
  hwi:
    hw: fallecer
    prs:
    - sound:
        audio: falle01sp
  meta:
    id: fallecer
    lang: es
    offensive: false
    section: alpha
    sort: '2609866000'
    src: spanish
    stems:
    - fallecer
    uuid: ee8955f3-b3e2-4118-bf38-7b3935d563c4
  shortdef:
  - 'morir : to pass away, to die'
  suppl:
    cjts:
    - cjfs:
      - falleciendo
      - fallecido
      cjid: gppt
    - cjfs:
      - fallezco
      - falleces
      - fallece
      - fallecemos
      - "fallec\xE9is"
      - fallecen
      cjid: pind
    - cjfs:
      - "fallec\xEDa"
      - "fallec\xEDas"
      - "fallec\xEDa"
      - "fallec\xEDamos"
      - "fallec\xEDais"
      - "fallec\xEDan"
      cjid: pret
    - cjfs:
      - "fallec\xED"
      - falleciste
      - "falleci\xF3"
      - fallecimos
      - fallecisteis
      - fallecieron
      cjid: pprf
    - cjfs:
      - "fallecer\xE9"
      - "fallecer\xE1s"
      - "fallecer\xE1"
      - falleceremos
      - "fallecer\xE9is"
      - "fallecer\xE1n"
      cjid: futr
    - cjfs:
      - "fallecer\xEDa"
      - "fallecer\xEDas"
      - "fallecer\xEDa"
      - "fallecer\xEDamos"
      - "fallecer\xEDais"
      - "fallecer\xEDan"
      cjid: cond
    - cjfs:
      - fallezca
      - fallezcas
      - fallezca
      - fallezcamos
      - "fallezc\xE1is"
      - fallezcan
      cjid: psub
    - cjfs:
      - falleciera
      - fallecieras
      - falleciera
      - "falleci\xE9ramos"
      - fallecierais
      - fallecieran
      cjid: pisb1
    - cjfs:
      - falleciese
      - fallecieses
      - falleciese
      - "falleci\xE9semos"
      - fallecieseis
      - falleciesen
      cjid: pisb2
    - cjfs:
      - falleciere
      - fallecieres
      - falleciere
      - "falleci\xE9remos"
      - falleciereis
      - fallecieren
      cjid: fsub
    - cjfs:
      - he fallecido
      - has fallecido
      - ha fallecido
      - hemos fallecido
      - "hab\xE9is fallecido"
      - han fallecido
      cjid: ppci
    - cjfs:
      - "hab\xEDa fallecido"
      - "hab\xEDas fallecido"
      - "hab\xEDa fallecido"
      - "hab\xEDamos fallecido"
      - "hab\xEDais fallecido"
      - "hab\xEDan fallecido"
      cjid: ppsi
    - cjfs:
      - hube fallecido
      - hubiste fallecido
      - hubo fallecido
      - hubimos fallecido
      - hubisteis fallecido
      - hubieron fallecido
      cjid: pant
    - cjfs:
      - "habr\xE9 fallecido"
      - "habr\xE1s fallecido"
      - "habr\xE1 fallecido"
      - habremos fallecido
      - "habr\xE9is fallecido"
      - "habr\xE1n fallecido"
      cjid: fpin
    - cjfs:
      - "habr\xEDa fallecido"
      - "habr\xEDas fallecido"
      - "habr\xEDa fallecido"
      - "habr\xEDamos fallecido"
      - "habr\xEDais fallecido"
      - "habr\xEDan fallecido"
      cjid: cpef
    - cjfs:
      - haya fallecido
      - hayas fallecido
      - haya fallecido
      - hayamos fallecido
      - "hay\xE1is fallecido"
      - hayan fallecido
      cjid: ppfs
    - cjfs:
      - hubiera fallecido
      - hubieras fallecido
      - hubiera fallecido
      - "hubi\xE9ramos fallecido"
      - hubierais fallecido
      - hubieran fallecido
      cjid: ppss1
    - cjfs:
      - hubiese fallecido
      - hubieses fallecido
      - hubiese fallecido
      - "hubi\xE9semos fallecido"
      - hubieseis fallecido
      - hubiesen fallecido
      cjid: ppss2
    - cjfs:
      - hubiere fallecido
      - hubieres fallecido
      - hubiere fallecido
      - "hubi\xE9remos fallecido"
      - hubiereis fallecido
      - hubieren fallecido
      cjid: fpsb
    - cjfs:
      - '-'
      - fallece
      - fallezca
      - fallezcamos
      - falleced
      - fallezcan
      cjid: impf
